<!DOCTYPE html PUBLIC "-//W3C//DTD XHTML 1.0 Transitional//EN" "http://www.w3.org/TR/xhtml1/DTD/xhtml1-transitional.dtd">
<html xmlns="http://www.w3.org/1999/xhtml">
<head>
	<meta http-equiv="Content-Type" content="text/html; charset=iso-8859-1" />
	<title>Ymmärrä suomea</title>
	<style type="text/css" media="all">@import "css/styles.css";</style>
	<script type="text/javascript" src="swfobject.js"></script>
</head>
<body class="font-medium">
	<div id="main-wrapper">
		<div id="topbar"></div>
		<div id="main-menu">
			<table cellspacing="0" cellpadding="0" border="0" class="add-links"><tr>
				<td class="item"><img class="raquo" src="i/raquo.gif" alt="" height="7" width="4" /><a href="/ymmarra/index.php?moduli=sanakirja">Sanakirja</a></td>
				<td class="item"><img class="raquo" src="i/raquo.gif" alt="" height="7" width="4" /><a href="/ymmarra/index.php?moduli=verbit">Verbiluettelo</a></td>
				<td class="item"><img class="raquo" src="i/raquo.gif" alt="" height="7" width="4" /><a href="/ymmarra/index.php?moduli=kielioppi">Kielioppi</a></td>
			</tr></table>
			<table cellspacing="0" cellpadding="0" border="0"><tr>
				<td class="item"><img class="raquo" src="i/raquo.gif" alt="" height="7" width="4" /><a href="/ymmarra/index.php">Etusivu</a></td>
				<td class="item"><img class="raquo" src="i/raquo.gif" alt="" height="7" width="4" /><a href="/ymmarra/index.php?moduli=tekstit">Lukutekstit</a></td>
			</tr></table>
		</div>
		<div id="content">
			<table cellspacing="0" cellpadding="0" border="0" id="content-wrapper"><tr>
				<td>
					<div id="left-menu">
												<div class="header-verb"><span>Verbit</span></div>
						<div class="menu">
								<div class="init"><a href="/ymmarra/index.php?moduli=verbit&kirjain=a">A</a></div>
								<div class="init"><a href="/ymmarra/index.php?moduli=verbit&kirjain=e">E</a></div>
								<div class="init"><a href="/ymmarra/index.php?moduli=verbit&kirjain=h">H</a></div>
								<div class="init"><a href="/ymmarra/index.php?moduli=verbit&kirjain=i">I</a></div>
								<div class="init"><a href="/ymmarra/index.php?moduli=verbit&kirjain=j">J</a></div>
								<div class="init"><a href="/ymmarra/index.php?moduli=verbit&kirjain=k">K</a></div>
								<div class="init"><a href="/ymmarra/index.php?moduli=verbit&kirjain=l">L</a></div>
								<div class="init"><a href="/ymmarra/index.php?moduli=verbit&kirjain=m">M</a></div>
								<div class="init"><a href="/ymmarra/index.php?moduli=verbit&kirjain=n">N</a></div>
								<div class="init"><a href="/ymmarra/index.php?moduli=verbit&kirjain=o">O</a></div>
								<div class="init"><a href="/ymmarra/index.php?moduli=verbit&kirjain=p">P</a></div>
								<div class="init"><a href="/ymmarra/index.php?moduli=verbit&kirjain=r">R</a></div>
								<div class="init"><a href="/ymmarra/index.php?moduli=verbit&kirjain=s">S</a></div>
								<div class="init"><a href="/ymmarra/index.php?moduli=verbit&kirjain=t">T</a></div>
								<div class="init"><a href="/ymmarra/index.php?moduli=verbit&kirjain=u">U</a></div>
								<div class="init"><a href="/ymmarra/index.php?moduli=verbit&kirjain=v">V</a></div>
								<div class="init"><a href="/ymmarra/index.php?moduli=verbit&kirjain=y">Y</a></div>
								<div class="init"><a href="/ymmarra/index.php?moduli=verbit&kirjain=Ä">Ä</a></div>
						</div>					</div>
				</td>
				<td>
					<div id="main-content">
						<div id="path">
							<a href=".">Etusivu</a> &gt; <a href="/ymmarra/index.php?moduli=verbit&kirjain=P">P</a>						</div>
													<h1>PAINUA</h1>
						<table cellspacing="0" cellpadding="0" border="0">
							<tr>
								<td colspan="2" style="padding-bottom:10px;"><strong>Aktiivin indikatiivi</strong></td>
							</tr>
							<tr>
								<td><pre>PREESENS                   
minä      painun           
sinä      painut           
hän       painuu           
me        painumme         
te        painutte         
he        painuvat         

PASSIIVI
          painutaan        

IMPERFEKTI                 
         painuin           
         painuit           
         painui            
         painuimme         
         painuitte         
         painuivat         

PASSIIVI
         painuttiin        

PERFEKTI
olen     painunut          
olet     painunut          
on       painunut          
olemme   painuneet         
olette   painuneet         
ovat     painuneet         

PASSIIVI
on       painuttu          

PLUSKVAMPERFEKTI

olin     painunut          
olit     painunut          
oli      painunut          
olimme   painuneet         
olitte   painuneet         
olivat   painuneet         

PASSIIVI
oli      painuttu          
</pre></td>
								<td>&nbsp;&nbsp;&nbsp;</td>
								<td><pre>   KIELTOMUOTO
   en        painu
   et        painu
   ei        painu
   emme      painu
   ette      painu
   eivät     painu


   ei        painuta

   
    en        painunut
    et        painunut
    ei        painunut
    emme      painuneet
    ette      painuneet
    eivät     painuneet


    ei        painuttu


   en      ole painunut
   et      ole painunut
   ei      ole painunut
   emme    ole painuneet
   ette    ole painuneet
   eivät   ole painuneet


   ei      ole painuttu



   en    ollut  painunut
   et    ollut  painunut
   ei    ollut  painunut
   emme  olleet painuneet
   ette  olleet painuneet
   eivät olleet painuneet


   ei    ollut  painuttu
</pre></td>
							</tr>
						</table>
						<table cellspacing="0" cellpadding="0" border="0">
							<tr>
								<td colspan="2" style="padding-bottom:10px;"><strong>Aktiivin konditionaali</strong></td>
							</tr>
							<tr>
								<td><pre>PREESENS 
minä     painuisin         
sinä     painuisit         
hän      painuisi          
me       painuisimme       
te       painuisitte       
he       painuisivat       

PASSIIVI
         painettuisiin     

PERFEKTI
olisin   painunut          
olisit   painunut          
olisi    painunut          
olisimme painuneet         
olisitte painuneet         
olisivat painuneet         

PASSIIVI
olisi    painuttu          
</pre></td>
								<td>&nbsp;&nbsp;&nbsp;</td>
								<td><pre> 
   en          painuisi
   et          painuisi
   ei          painuisi
   emme        painuisi
   ette        painuisi
   eivät       painuisi


   ei          painuttaisi


   en olisi    painunut
   et olisi    painunut
   ei olisi    painunut
   emme olisi  painuneet
   ette olisi  painuneet
   eivät olisi painuneet


   ei olisi    painuttu
</pre></td>
							</tr>
						</table>
						<table cellspacing="0" cellpadding="0" border="0">
							<tr>
								<td colspan="2" style="padding-bottom:10px;"><strong>Aktiivin potentiaali</strong></td>
							</tr>
							<tr>
								<td><pre>PREESENS
minä     painunen          
sinä     painunet          
hän      painunee          
me       painunemme        
te       painunette        
he       painunevat        

PASSIIVI
         painuttaneen      

PERFEKTI
lienen   painunut          
lienet   painunut          
lienee   painunut          
lienemme painuneet         
lienette painuneet         
lienevät painuneet         

PASSIIVI
lienee   painuttu          
</pre></td>
								<td>&nbsp;&nbsp;&nbsp;</td>
								<td><pre> 
   en          painune
   et          painune
   ei          painune
   emme        painune
   ette        painune
   eivät       painune


   ei          painuttane


   en    liene painunut
   et    liene painunut
   ei    liene painunut
   emme  liene painuneet
   ette  liene painuneet
   eivät liene painuneet


   ei    liene painuttu
</pre></td>
							</tr>
						</table>
						<table cellspacing="0" cellpadding="0" border="0">
							<tr>
								<td colspan="2" style="padding-bottom:10px;"><strong>Aktiivin imperatiivi</strong></td>
							</tr>
							<tr>
								<td><pre>PREESENS

(sinä)   painu             
(hän)    painukoon         
(me)     painukaamme       
(te)     painukaa          
(he)     painukoot         

PASSIIVI
         painuttakoon      

PERFEKTI

ole      painunut          
olkoon   painunut          
olkaamme painuneet         
olkaa    painuneet         
olkoot   painuneet         

PASSIIVI

olkoon   painuttu          
</pre></td>
								<td>&nbsp;&nbsp;&nbsp;</td>
								<td><pre> 

   älä         painu
   älköön      painuko
   älkäämme    painuko
   älkää       painuko
   älkööt      painuko


   älköön      painuttako



   älä ole       painunut
   älköön olko   painunut
   älkäämme olko painuneet
   älkää olko    painuneet
   älkööt olko   painuneet



   älköön olko   painuttu
</pre></td>
							</tr>
						</table>
						<table cellspacing="0" cellpadding="0" border="0">
							<tr>
								<td colspan="2" style="padding-bottom:10px;"><strong>Verbin nominaalimuodot</strong></td>
							</tr>
							<tr>
								<td><pre>I INFINITIIVI              

Lyhyempi muoto:            
         painua            

Pitempi muoto:             
         painuakseni       
         painuaksesi
         painuakseen
         painuaksemme
         painuaksenne
         painuakseen

III  INFINITIIVI           

inessiivi    painumassa    
elatiivi     painumasta    
illatiivi    painumaan     
adessiivi    painumalla
abessiivi    painumatta    
instruktiivi painuman      
                           
Passiivi
instruktiivi painuttaman   
                           
                           
</pre></td>
								<td>&nbsp;&nbsp;&nbsp;</td>
								<td><pre> II INFINITIIVI

 inessiivi    painuessa   
 instruktiivi painuen

 Passiivi
 inessiivi    painuttaessa






 IV INFINITIIVI

 nominatiivi  painuminen  
 partitiivi   painumista
  

 I PARTISIIPPI
 aktiivi      painuva   
 passiivi     painuttava    

 II PARTISIIPPI
 aktiivi      painunut
 passiivi     painuttu
</pre></td>
							</tr>
						</table>

					</div>
				</td>
			</tr></table>		</div>
		<div id="footer"><a href="http://www.oph.fi/"><img src="i/oph_logo_ymmarrasuomea.gif" width="157" height="35" alt="OPH" /></a></div>
	</div>
</body>
</html>
